【裁判字號】    90,台上,7171
【裁判日期】    901122
【裁判案由】    違反槍砲彈藥刀械管制條例等罪
【裁判全文】
最高法院刑事判決                                九十年度台上字第七一七一號
    上  訴  人  甲○○
右上訴人因違反槍砲彈藥刀械管制條例等罪案件，不服台灣高等法院花蓮分院中華民
國九十年九月十二日第二審判決（九十年度上訴字第一一五號，起訴案號：台灣花蓮
地方法院檢察署八十九年度偵字第三四○○號），提起上訴，本院判決如左：
    主  文
上訴駁回。
    理  由
一違反槍砲彈藥刀械管制條例部分：
按刑事訴訟法第三百七十七條規定，上訴於第三審法院，非以判決違背法令為理由，
不得為之。是提起第三審上訴，應以原判決違背法令為理由，係屬法定要件。如果上
訴理由狀並未依據卷內訴訟資料，具體指摘原判決不適用何種法則或如何適用不當，
或所指摘原判決違法情事，顯與法律規定得為第三審上訴理由之違法情形，不相適合
時，均應認其上訴為違背法律上之程式，予以駁回。本件原判決撤銷第一審不當之判
決，改判依想像競合犯關係，從一重論處上訴人甲○○未經許可，持有可發射金屬具
有殺傷力之土造長槍罪刑。已詳認定犯罪事實之依據及憑以認定之理由，並對上訴
人否認犯罪之辯詞，如何不足採信，均已依據卷內資料予以指駁及說明。查上訴人係
持土造長槍，先後恐嚇林宏偉等人，經鍾錦盛以行動電話報警查獲，並在其車內扣得
土造長槍，已經被害人林宏偉、林富貴於警訊、第一審及原審審理時指訴綦詳，並經
證人鍾錦盛、黃順明於警訊或原審證述屬實，且有黃順明之偵查報告、查獲照片、現
場圖附卷及土造長槍扣案可稽，罪證甚為明確，自無再將該土造長槍送鑑定指紋必要
。原判決就此未予說明，於判決無影響，要難執為適法上訴第三審之理由。又上訴人
係經警依現行犯逮捕，有逮捕通知附卷可憑（見警卷四十頁），則雖無搜索票，依修
正前刑事訴訟法第第一百三十一條規定，警員仍得搜索上訴人駕駛之廂型車，並將搜
得之土造長槍陳報檢察官扣押。而刑事訴訟法第一百五十條第一項規定「當事人及審
判中之辯護人得於搜索或扣押時在場，但被告受拘禁或認其在場於搜索或扣押有妨害
者，不在此限」。第二項規定「搜索或扣押時，如認有必要，得命被告在場」。則警
員搜索上開廂型車，縱未令上訴人在場，亦不違法。上訴意旨置原判決之論於不顧
，仍執陳詞為事實上之爭辯，並對原審採證認事之職權行使及於判決無影響事項，任
意指摘，難謂已符合首揭法定上訴要件，其上訴違背法律上之程式，應予駁回。
二恐嚇危害安全部分：
按刑事訴訟法第三百七十六條所列各罪之案件，經第二審判決者，不得上訴於第三審
法院，法有明文。本件上訴人恐嚇危害安全部分，原審係依刑法第三百零五條論處罪
刑，核屬刑事訴訟法第三百七十六條第一款之案件。依首開說明，既經第二審判決，
自不得上訴於第三審法院，上訴人竟復提起上訴，顯為法所不許。
據上論結，應依刑事訴訟法第三百九十五條前段，判決如主文。
中      華      民      國     九十     年     十一     月    二十二    日
                              最高法院刑事第六庭
                                  審判長法官  謝  家  鶴
                                        法官  洪  文  章
                                        法官  花  滿  堂
                                        法官  陳  世  淙
                                        法官  洪  佳  濱
      右正本證明與原本無異
                                              書  記  官
中      華      民      國     九十     年     十二     月     十七     日


司法院資訊處製作；財團法人民間司法改革基金會備份。
